【裁判字號】    90,易,518
【裁判日期】    900810
【裁判案由】    竊盜
【裁判全文】
臺灣雲林地方法院刑事判決                            九十年度易字第五一八號
    公  訴  人  臺灣雲林地方法院檢察署檢察官
    被      告  甲○○
右列被告因竊盜案件，經檢察官提起公訴（九十年度偵字第二四六九號），本院判決
如左：
    主  文
甲○○竊盜，累犯，處拘役伍拾玖日，如易科罰金，以佰元折算壹日。
    事  實
一、甲○○前因犯偽造文書及遺棄案件，經法院判處有期徒刑八月、四月，並定應執
    行刑一年，於民國八十七年四月十一日執行完畢。其於民國九十年六月十二日上
    午十一時許，騎乘車號ＭＨＷ－八二九號重型機車（後裝置鐵籠），途經雲林縣
    林內鄉○○路一七三號附近，見謝亞玲持有之吉娃娃品種小狗一隻，即意圖為自
    己不法所有，以不詳手法，捕抓該隻小狗而竊取之，得手後據為己有，並將小狗
    置入車後鐵籠載走。幸謝亞玲鄰居乙○○即時見狀記住甲○○車號，報警處理而
    查獲上情。
二、案經謝亞玲告訴雲林縣警察局斗六分局報告臺灣雲林地方法院檢察署檢察官偵查
    起訴。
    理  由
一、被告甲○○矢口否認右開犯行，辯稱：伊係收集破銅爛鐵維生，該小狗係伊在九
    十年六月十二日上午十點半，在南投縣竹山鎮員林客運竹山站蒐集寶特瓶時，有
    一清潔工廖珍惜請求伊將該遭人棄養，在該處翻食垃圾多日之小狗帶回家豢養云
    云。然查：右揭犯罪事實，業據告訴人謝亞玲指訴上開小狗失竊及尋獲小狗確實
    為伊飼養持有等情明確，證人乙○○即現場目擊證人亦於警訊中證稱：於九十年
    六月十二日十一時，在林內鄉○○路一七三號前，目擊伊隔壁所養的小狗被陌生
    人抓走，伊發現小狗時，該狗已經在狗籠裡，竊嫌是駕駛車號ＭＨＫ－八二九號
    （應為ＭＨＷ－八二九號重型機車）等語，並經警方提示被告口卡照片，由證人
    乙○○指證無誤，有警訊筆錄可稽。其後警方循車號通知被告說明，並在被告住
    處尋得上開小狗，亦查獲被告上開機車，該小狗警方於九十年六月十三日會同告
    訴人、被告齊至家畜診所做晶片檢測，發現該小狗所值入的晶片號碼確實與告訴
    人失竊小狗晶片號碼相同各節，為被告、告訴人、證人乙○○等人於警訊中陳稱
    甚明，並有被告之機車照片、失竊之小狗照片、贓物領據等在卷可憑。被告於警
    訊中並供稱伊係以抓流浪狗為業，案發時間伊有到林內鄉○○路，到該地準備抓
    流浪狗等語明確，於偵查中復供明案發時間該機車並未借人使用等語清楚。又依
    據被告機車照片顯示，機車後方架有一鐵籠，大小正足以容納一般狗類等家畜動
    物，車旁復有一支鐵條網狀物，該網狀物當係捕抓狗類等動物所用之物無疑。而
    案發當日該小狗最後被目擊地點，又係在林內鄉○○路一七三號附近，距離告訴
    人林內鄉林南村建國巷六號住處不遠，顯然該小狗並未走失，且已為告訴人植入
    晶片，告訴人更不可能就在住處左近棄養該小狗，依社會通念判斷，該小狗的確
    仍在告訴人持有中，應可斷定。則被告未經詢問鄰近之人，即捕抓該小狗入籠，
    其有意圖為自己不法所有之竊盜犯意甚明。再者，據告訴人陳稱該小狗係在案發
    當日中午發現失竊，而告訴人住處距離竹山鎮員林客運站竹山站甚遠，該小狗之
    體型又小，怎可能在案發當日上午十點半無端出現在上開竹山站，還在該處翻食
    垃圾多日，實在無從想像。又被告機車後架之鐵籠體積不大，如何裝置檢拾之寶
    特瓶等多樣廢棄物，更遑論被告自承該鐵籠之開口處約僅三十公分寬，更不可能
    裝填取出寶特瓶等廢棄物，其辯稱伊係收集廢棄物維生云云，毫無足取。另外，
    被告於偵查中已供明並沒有證人看到伊在竹山站抓狗，然於本院庭訊中，卻又提
    出證人廖珍惜有看見云云，所供前後矛盾，證人廖珍惜若真有其人，亦不足為被
    告有利之證明。而就被告所辯之不合理，更足彰顯被告明知該小狗係屬他人持有
    ，並非流浪狗之主觀意思。至於卷附之照片雖顯示被告之機車旁有一鐵條網狀物
    ，但並無其他證據可資顯示被告有攜帶該鐵條網狀物竊取小狗，則被告是否攜帶
    兇器竊盜，尚屬有疑。惟本件事證已明，被告所辯顯均係卸責之詞，不足為信，
    其竊盜犯行堪以認定，自應依法論科。
二、核被告所為，係犯刑法第三百二十條第一項之竊盜罪。被告前因犯偽造文書及遺
    棄案件，經法院判處有期徒刑八月、四月，並定應執行刑一年，於八十七年四月
    十一日執行完畢，有台灣高等法院被告全國前案紀錄表在卷可稽，其於五年內再
    犯本案，為累犯，依法加重其刑。爰審酌被告犯後矢口否認犯行，飾詞狡辯，並
    無悔意，惟其妻患有心臟病在家，並育有一四歲幼子待養，為被告於偵查中供稱
    在卷，足見其生活狀況確屬不佳，及竊得小狗之價值尚屬非鉅等一切情狀，量處
    如主文所示之刑，並諭知易科罰金之折算標準。
據上論斷，應依刑事訴訟法第二百九十九條第一項前段，刑法第三百二十條第一項、
第四十一條第一項前段、第四十七條，罰金罰鍰提高標準條例第一條前段、第二條，
判決如主文。
中      華      民      國      九十      年      八      月      十    日
                                        臺灣雲林地方法院刑事第一庭
                                            法  官  侯  廷  昌
右正本證明與原本無異。
如不服本判決，應於判決送達後十日內向本院提出上訴狀( 應附繕本 )。
                                            書記官  劉  興  錫
中      華      民      國      九十      年      八      月      十    日
中華民國刑法第三百二十條
 (普通竊盜罪、竊佔罪)
意圖為自己或第三人不法之所有，而竊取他人之動產者，為竊盜罪，處五年以下有期
徒刑、拘役或五百元以下罰金。
意圖為自己或第三人不法之利益，而竊佔他人之不動產者，依前項之規定處斷。
前二項之未遂犯罰之。


司法院資訊處製作；財團法人民間司法改革基金會備份。
